# 年中计提奖金是否考虑递延所得税

提问人：zylrjq 时间：2020-07-27 16:03:00
请教陈版！A上市公司 2020 年 6 月份计提半年奖金 1615 万元，实际奖金发放根据年终情况补充计提后，在第二年发放，计提奖金是否确认递延所得税资产，我认为只是时间差，不应该确认递延所得税资产，谢谢陈版

回答人：chenyiwei
你的理解基本合理。如果能够合理确定这部分计提的年终奖将在下一年度 5 月末汇算清缴完成前发放完毕，并在本年度实现税前扣除，则鉴于企业所得税预缴时不进行纳税调整，在中期末无需就此确认递延所得税资产。